臺灣桃園地方法院刑事判決　　　　　　100年度簡上字第431號
上　訴　人　臺灣桃園地方法院檢察署檢察官
被　　　告　陳添輝
上列上訴人因被告毀損等案件，不服本院刑事庭中華民國100 年
6 月30日100 年度審簡字第170 號第一審刑事簡易判決（檢察官
起訴案號：99年度偵字第25533 號），提起上訴，本院管轄之第
二審合議庭判決如下：
    主  文
上訴駁回。
陳添輝緩刑貳年，並應於緩刑期間內依如附表所示之方式支付黃
秋美如附表所示之金額。
    事  實
一、陳添輝與黃秋美同為址設桃園縣桃園市○○路77巷「吾家麗
    社區」鄰居，詎陳添輝僅因細故，對黃秋美心生不滿，竟基
    於恐嚇危害安全之犯意，於民國97年1 月8 日上午5 許、同
    年2 月3 日接續2 次撥打電話至桃園縣桃園市○○路77巷20
    號7 樓之4 黃秋美住處電話，俟黃秋美接聽電話後，向黃秋
    美恫稱：「我有槍，可以隨時要妳全家人的命，警察我也不
    怕」、「我有槍，警察拿我沒辦法（台語音）」等表示欲對
    黃秋美及家人生命、身體、自由不利之話語，致黃秋美心生
    畏懼，致生危害於黃秋美之安全。再陳添輝因不滿於97年5
    月17日，黃秋美與其前妻張素貞於社區住戶大會時發生口角
    ，竟萌生毀損之犯意，於翌（18）日，砸毀黃秋美使用而停
    放於社區大樓前車牌號碼L8-3999 號自用小客車前擋風玻璃
    ，致該擋風玻璃不堪使用，足以生損害於黃秋美。嗣黃秋美
    因不堪其擾，報警處理，始因此查知前情。
二、案經黃秋美訴由桃園縣警察局桃園分局報告臺灣桃園地方法
    院檢察署檢察官偵查起訴
    理  由
一、按被告以外之人於審判外之言詞或書面陳述，除法律有規定
    者外，不得作為證據。惟被告以外之人於審判外之陳述，經
    當事人於審判程序同意作為證據，法院審酌該言詞陳述或書
    面陳述作成時之情況，認為適當者，亦得為證據。當事人、
    代理人或辯護人於法院調查證據時，知有第159 條第1 項不
    得為證據之情形，而未於言詞辯論終結前聲明異議者，視為
    有前項之同意，刑事訴訟法第159 條第1 項、第159 條之5
    第1 項、第2 項分別定有明文。查卷附據以認定被告陳添輝
    犯罪事實有無之屬傳聞證據之證據能力，當事人於本院審判
    中均同意作為證據，本院審酌各該證據查無有何違反法定程
    序取得之情形，亦無顯有不可信與不得作為證據等情，因認
    為適當，故均有證據能力，合先敘明。
二、前開犯罪事實，業據被告陳添輝坦承不諱，復據證人即告訴
    人黃秋美指證詳確，核與證人即社區警衛楊武雄證述相符，
    此外，並有臺灣桃園地方法院檢察署檢察官當庭就黃秋美庭
    呈被告恐嚇話語錄音帶勘驗筆錄在卷可證，及免用統一發票
    收據、統一發票、修護明細表、桃園縣政府警察局桃園分局
    中路派出所受理各類案件紀錄表及受理刑事案件報案三聯單
    各1 份及現場照片6 張附卷可稽。是以前開補強證據已足資
    擔保被告於本院審理中所為之任意性自白具有相當程度之真
    實性，而得確信被告前述自白之犯罪事實確屬真實，從而，
    依刑事訴訟法第156 條第1 項及同條第2 項規定，自得依被
    告前述自白及各該補強證據，認定被告確實分別於前開時、
    地所為恐嚇及毀損犯行。綜上所述，被告犯行堪以認定，應
    依法論科。
三、核被告所為，係犯刑法第305 條恐嚇危害安全罪及同法第35
    4 條毀損罪。被告所為恐嚇危害安全犯行係於緊密、密切之
    時、地為之，且侵害同一法益，各行為之獨立性極為薄弱，
    依一般社會健全觀念，在時間差距上，難以強行分開，應視
    為數個舉動之接續施行，為接續犯實質上一罪。又被告所犯
    恐嚇危害安全罪與毀損罪，犯意各別，行為互殊，應予分論
    併罰。
四、原審審認本件事證明確，審酌被告以言詞恐嚇告訴人，又損
    壞告訴人自用小客車前擋風玻璃之犯罪情節，及被告犯行所
    生危害程度，暨被告犯後坦承犯行，且迄原審判決時尚未與
    告訴人和解賠償損害等一切情狀，乃依刑事訴訟法第449 條
    第2 項、第3 項、第454 條第2 項，刑法第305 條、第354
    條、第41條第1 項前段、第51條第6 款，刑法施行法第1 條
    之1 第1 項、第2 項前段規定，就被告所犯恐嚇罪部分，量
    處拘役50日；就被告所犯毀損罪部分，量處拘役50日，並均
    諭知易科罰金之折算標準，且定被告應執行之刑為拘役80日
    暨諭知易科罰金之折算標準。核原審認識用法均無違誤，量
    處刑度甚為妥適。檢察官上訴意旨略以：被告犯行可責性甚
    高，犯後迄今未與告訴人達成和解，及賠償告訴人所受損害
    ，原審量處拘役之刑，似稍嫌過輕等語。然按關於刑之量定
    ，係實體法上賦予法院得為自由裁量之事項，倘其未有逾越
    法律所規定之範圍，或濫用其權限，即不得任意指摘為違法
    ，最高法院75年台上第7033號、80年度台非字第473 號判例
    足資參照。復在同一犯罪事實與情節，如別無其他加重或減
    輕之原因，下級審量定之刑，亦無過重或失輕之不當情形，
    則上級審法院對下級審法院之職權行使，原則上應予尊重，
    即法官於有罪判決中，究應如何量處罪刑，為實體法賦予審
    理法官裁量之刑罰權事項，法官行使此項裁量權，自得依據
    個案情節，參諸刑法第57條所定各款犯罪情狀之規定，於該
    法定刑度範圍內，基於合義務性裁量為之，乃憲法所保障法
    官獨立審判之核心，如非有裁量逾越或裁量濫用之明顯違法
    情事，自不得指摘其違法或不當，即使上級審對下級審裁量
    權之審查，亦應同此標準，方符憲法第80條所宣示獨立審判
    之真義。查原審既已審酌一切情狀，又有將被告迄原審判決
    時尚未與告訴人和解賠償損害之情考量在內，依上說明，檢
    察官上訴意旨再憑此指摘原審量刑稍嫌過輕，求予撤銷改判
    ，恐非允洽，應予駁回。末查被告並未曾因故意犯罪受有期
    徒刑以上刑之宣告，有臺灣高等法院被告前案紀錄表1份 在
    卷可查，復於本院行準備程序時向告訴人鞠躬道歉，並承諾
    告訴人不再為恐嚇或其他任何違法行為，且與告訴人達成和
    解，同意賠付告訴人所受損害共3 萬元，嗣並於100 年9 月
    30日依和解內容給付告訴人1 萬元，此有本院準備程序筆錄
    、和解筆錄及簽收單各1 份在卷可考，經斟酌告訴人於本院
    行準備程序時表示之意思，足認被告經此偵、審程序，應能
    知所警惕，信無再犯之虞，本院認若將被告及告訴人間之和
    解內容引為緩刑負擔，令被告確實履行尚未履行部分之和解
    內容完訖，茲此對被告宣告之刑以暫不執行為適當，爰依刑
    法第74條第1 項第1 款規定，諭知被告緩刑2 年，且依同條
    第2 項第3 款之規定，命被告於緩刑期間應依如附表所示之
    方式向告訴人支付如附表所示之金額，以期自新。
據上論斷，應依刑事訴訟法第455 條之1 第1 項、第3 項、第
368 條，刑法第74條第1 項第1 款、第2 項第3 款，判決如主文
本案經檢察官黃榮德到庭執行職務。
中    華    民    國  100     年    10    月    25    日
                  刑事第十一庭審判長法  官   蔡榮澤
                                    法  官   林蕙芳
                                    法  官   吳宗航
以上正本證明與原本無異。
不得上訴。
                                    書記官   劉乙錡
中    華    民    國   100    年    11    月    3     日
附表：
┌──────────────────────────┐
│陳添輝應給付黃秋美新臺幣（下同）貳萬元，給付方式為：│
│陳添輝應分別於民國一百年十月三十一日、同年十一月三十│
│日以現金方式給付黃秋美各壹萬元。如有一期不按時履行，│
│視為全部到期。                                      │
└──────────────────────────┘